【裁判字號】    99,司家聲,243
【裁判日期】    991028
【裁判案由】    准予標售被繼承人遺產
【裁判全文】
臺灣臺南地方法院民事裁定           99年度司家聲字第243號
聲  請  人  行政院國軍退除役官兵輔導委員會臺南縣榮民服務
            處
法定代理人  乙○
上列聲請人聲請准予標售被繼承甲○○不動產事件，本院裁定如
下：
    主  文
准予標售被繼承人甲○○(男，民國○○年○月○日生，身分證
統一編號：Ｚ000000000號，民國七十五年八月二十八日死亡)所
遺坐落於門牌號碼臺南縣下營鄉甲中村六鄰四十二號、稅籍編號
00000000000、權利範圍100,000分之42,600之未保存登記建物。
聲請費用新臺幣壹仟元由被繼承人甲○○之遺產負擔。
    理  由
一、按為清償債權或交付遺贈物之必要，管理人經親屬會議之同
    意，得變賣遺產；親屬會議不能召開或召開有困難時，依法
    應經親屬會議處理之事項，由有召集權人聲請法院處理之，
    民法第1179條第2項後段、第1132條第2項前段定有明文。又
    大陸地區人民依法繼承被繼承人在臺灣地區之遺產，而該遺
    產中有以不動產為標的者，應將大陸地區繼承人之繼承權利
    折算為價額。但其為臺灣地區繼承人賴以居住之不動產者，
    大陸地區繼承人不得繼承之，於定大陸大陸地區繼承人應得
    部分時，其價額不計入遺產總額，此觀臺灣地區與大陸地區
    人民關係條例第67條第1項、第4項規定自明。是以當被繼承
    人在臺灣地區之遺產僅有不動產，而遺產管理人為移交折算
    為價額之遺產予合法繼承之大陸地區人民之必要，自得類推
    適用民法第1179條第2項後段之規定變賣遺產。
二、本件聲請狀意旨略以：聲請人為被繼承人甲○○之遺產管理
    人，經鈞院76年度繼字第8號案公示催告被繼承人在臺之繼
    承人、債權人及受遺贈人於公告最後登載新聞紙之日起1年2
    個月承認繼承，報明債權及願受遺贈與否之聲明，聲請人已
    經公告內容刊登於民國76年7月2日自由日報第8版並呈報鈞
    院，上開公示催告期間已滿。因被繼承人甲○○遺有不動產
    ，其大陸地區繼承人李菊、李竹生、李華英已聲明繼承，聲
    請人為被繼承人遺產管理人，依法向法院聲請准予標售被繼
    承人不動產，將標售之價款依規定辦理大陸親屬繼承事宜等
    語。
三、經查，聲請人主張為被繼承人甲○○之遺產管理人，經本院
    76年度繼字第8號案公示催告被繼承人在臺之繼承人、債權
    人及受遺贈人於公告最後登載新聞紙之日起1年2個月承認繼
    承，報明債權及願受遺贈與否之聲明，聲請人已經公告內容
    刊登於76年7月2日自由日報第8版並呈報本院，上開公示催
    告期間已滿及被繼承人大陸地區繼承人李菊、李竹生、李華
    英已聲明繼承之事實，業經聲請人提出本院76年度繼字第8
    號裁定暨確定證明書、刊登廣告影本各1件為證，並經本院
    依職權調閱85年度聲繼字第4號聲明繼承案件卷宗，查核屬
    實，堪予認定。
四、另查，被繼承人甲○○遺有門牌號碼臺南縣下營鄉甲中村六
    鄰四十二號之未保存登記建物一節，有聲請人提出臺南縣稅
    務局房屋稅籍證明書1件、財政部臺灣省南區國稅局76年3月
    13日(76)南縣稅財字第1750號遺產稅免稅證明書影本1件、
    遺產稅逾核課期間案件同意移轉證明書影本1件為證，足堪
    採信。綜上所述，本件聲請人為移交遺產與大陸地區繼承人
    ，確有變賣遺產之必要，依首揭法律規定，其聲請准予標售
    被繼承人不動產，尚無不合，應予准許。
五、依非訟事件法第157條，裁定如主文。
中    華    民    國    99    年    10    月    28    日
                  家事法庭  司法事務官  林可婷

以上正本係照原本作成。
如對本裁定抗告，須於裁定送達後10日之不變期間內，向本院提
出抗告狀，並繳納抗告費新臺幣1,000元。
中    華    民    國    99    年    10    月    29    日
                            書  記  官  郭春慧

司法院資訊處製作；財團法人民間司法改革基金會備份。
